【裁判字號】    90,訴,528
【裁判日期】    900515
【裁判案由】    違反槍砲彈藥刀械管制條例
【裁判全文】
臺灣桃園地方法院刑事判決                            九十年度訴字第五二八號
    公  訴  人  台灣桃園地方法院檢察署檢察官
    被      告  甲○○原名謝.
    選任辯護人  王怡惠律師
右被告因違反槍砲彈藥刀械管制條例案件，經檢察官提起公訴（九十年度偵字第二九
九四號），本院判決如左：
    主  文
甲○○未經許可，持有獵槍，處有期徒刑壹年陸月，併科罰金新台幣陸萬元，罰金如
易服勞役以銀元參佰元即新台玖佰元折算壹日。緩刑伍年。
    事  實
一、甲○○為中華民國飛靶射擊協會（下稱射擊協會）會員，於民國九十年二月八日
    上午時十許經由協會職員林忠正向射擊協會提領獵槍及子彈前往台北縣林口鄉頂
    福靶場射擊練習，原應於是日下午五時離開靶場時即將練習用槍彈交還射擊協會
    ，渠竟未經許可，擅將槍號FINAL234、口徑一二九A之獵槍（槍枝管制編號：0
    000000000號）一把，及具有殺傷力之子彈七顆，持有攜返桃園縣龜山
    鄉○○村○○○街七十九號三樓居處。迄於翌日（二月九日）凌晨四時許，為警
    持台灣桃園地方法院檢察署檢察官核發之搜索票於上開居處查獲。
二、案經桃園縣警察局龜山分局報請臺灣桃園地方法院檢察署檢察官偵查起訴。
    理  由
一、訊據被告甲○○坦承持有上開槍彈之事實不諱，其持有之槍枝及子彈，經內政部
    警政署刑事警察局鑑定，認定槍枝一把為比利時FN廠製BROWNING 12 GAUGE之制
    式霰彈槍，槍號FINAL 234，機械性能良好，具殺傷力；子彈七顆中之二顆為12
    GAUGE之制式霰彈，彈底標記均為NPK‧NO‧12，具殺傷力、另二顆則由12 GAUGE
    之制式霰彈殼加裝九顆直徑約八‧九九MM之鉛粒而成，彈底標記為FLOCCHI 12
    ITALY，經取一顆實際試射，可擊發，具殺傷力、另二顆則係12 GAUGE之制式霰
    彈殼加裝一圓柱狀（長二十‧七MM、直徑約十七‧六MM）之千彈頭而成，彈底標
    記分別為FLOCCHI 12 ITALY、LYALVALE＊12，均經實際試射，均可擊發，具殺傷
    力、另一顆則係12 GAUGE之制式霰彈（屬SLUG型），彈底標記為EXPRESS 12，具
    有殺傷力，有該局九十年二月二十日刑鑑字第二二二三一號鑑驗通知書一紙在卷
    為憑。其雖為射擊協會之會員，得於靶場使用該協會請領有自衛槍枝執照之槍枝
    ，但每支槍枝執照內均附有自衛槍枝管理條例第十七條關於自衛槍枝持用之相關
    規定予持有人知悉，且「槍彈使用許可及管理作業規定」參、二、（五）明文規
    定：射擊協會射擊練習領用槍彈，應由提領人攜至靶場統一集中分發使用，練習
    完畢後，當日應即將槍枝及剩餘彈藥送回原保管處所或經指定靶場附近帶管之警
    察分駐所庫儲，不得逾時或任由會員攜出靶場，此有台北市政府警察局中正第二
    分局九十年三月九日北市警中正二分督字第九０六一一０七八００號函可稽，而
    上開規定於飛靶射擊協會會員入會時，該協會均會加以說明等情，復經證人林忠
    正結證在卷，堪認被告就上開規定知之甚稔，於離開靶場之際擅將練習用槍彈攜
    回居處，自屬未經許可而持有。此外，並有上開槍枝及子彈扣案佐證，事證明確
    ，犯行已堪認定。
二、核被告未經許可，持有獵槍，係犯槍砲彈藥刀械管制條例第八條第四項之未經許
    可持有獵槍罪；又未經許可持有子彈，另犯同條例第十二條第四項之未經許可持
    有子彈罪。其以一持有行為同時觸犯上開二罪名，為想像競合犯，應從一重論以
    未經許可持有獵槍罪。爰審酌被告雖持有具殺傷力之獵槍及子彈，但時間短暫，
    對人身安全尚未產生實害，及犯後亦坦承犯行，態度尚稱良好等一切情狀，量處
    如主文所示之刑，並就罰金部分諭知易服勞役之折算標準。又被告未曾受有期徒
    刑以上刑之宣告，有臺灣高等法院被告全國前案紀錄表可按，念其屬初犯，經此
    起訴審判，當知所警愓，信無再犯之虞，且被告正值壯年，為社會中堅份子，遽
    令入監執行自由刑，與社會隔離，恐於其再度社會化不利，本院認為所宣告之刑
    以暫不執行為適當，併諭知緩刑五年，以啟自新。
三、扣案之獵槍一把（槍枝管制編號：0000000000號）、子彈七顆（其中
    三顆經拆解檢視）為射擊協會所有，有卷附內政部自衛槍枝執照影本在卷可按，
    並非違禁物，非得依公訴人所請予以沒收，附此敘明。
四、另依槍砲彈藥刀械管制條例第十九條第一項之規定「犯同法第七條、第八條、第
    十條、第十一條、第十二條第一項至第三項、第十三條第一項至第三項之罪，經
    判處有期徒刑者，應於刑之執行完畢或赦免後，令入勞動場所，強制工作，其期
    間為三年。」此項規定不問對行為人有無預防矯治其社會危險性之必要，一律宣
    付強制工作三年，限制其中不具社會危險性之受處分人之身體、自由部分，其所
    採措施與所欲達成預防矯治之目的及所需程度，不合憲法第二十三條所定之比例
    原則，此經司法院大法官於八十七年十二月十八日著有釋字第四七一號解釋可參
    。查被告所為雖係犯槍砲彈藥刀械管制條例第八條第四款未經許可持有殺傷力之
    獵槍，並經本院判處有期徒刑，然其無意圖供自己或他人犯罪之用。且本件犯罪
    ，業經本院判處有期徒刑一年六月，而足以達到預防其再犯之特別目的，依比例
    原則權衡結果，應認為對於被告無預防矯治其社會危險之必要。依據上開司法院
    大法官解釋意旨，本件並無槍砲彈藥刀械管制條例第十九條第一項規定之適用，
    故不併予宣告於刑之執行完畢或赦免後，令入勞動場所，強制工作三年，亦此指
    明。
五、據上論斷，應依刑事訴訟法第二百九十九條第一項前段，槍砲彈藥刀械管制條例
    第八條第四項、第十二條第四項，刑法第十一條前段、第五十五條、第四十二條
    第二項、第七十四第一款，罰金罰鍰提高標準條例第二條，現行法規所定貨幣單
    位折算新台幣條例第二條，判決如主文。
本案經檢察官張立中到庭執行職務
中       華      民國    九十    年      五      月    十五     日
                                    臺灣桃園地方法院刑事第五庭
                                        法  官  楊  得  君
右正本證明與原本無異。
如不服本判決，應於判決送達後十日內向本院提出上訴狀( 應附繕本 )，上訴於臺灣
高等法院。
                                        書記官  簡  慧  瑛
中      華        民      國    九十    年      五      月    十七      日
附論罪科刑依據之法條：
槍砲彈藥刀械管制條例第八條：
未經許可製造、販賣或運輸鋼筆槍、瓦斯槍、麻醉槍、獵槍或空氣槍者，處五年以上
有期徒刑，併科新台幣一千萬元以下罰金。
未經許可，轉讓、出租或出借前項所列槍枝者，處三年以上十年以下有期徒刑，併科
新台幣七百萬元以下罰金。
意圖供自己或他人犯罪之用，而犯前二項之罪者，處無期徒刑或七年以上有期徒刑，
併科新台幣一千萬元以下罰金。
未經許可，持有、寄藏或意圖販賣而陳列第一項所列槍枝者，處一年以上七年以下有
期徒刑，併科新台幣七百萬元以下罰金。
第一項至第三項之未遂犯罰之。


司法院資訊處製作；財團法人民間司法改革基金會備份。
